【裁判字號】    91,訴,1273
【裁判日期】    920108
【裁判案由】    清償借款
【裁判全文】
臺灣士林地方法院民事判決  九十一年度訴字第一二七三號
    原      告  台北市士林區農會
    法定代理人  壬○○
    訴訟代理人  庚○○
    被      告  乙○○
                丙○○
                丁○○
                己○○○
                甲○○○
                辛○○○
                戊○○○
右當事人間清償借款事件，本院判決如左：
    主      文
被告應連帶給付原告新臺幣伍佰貳拾萬元，及自民國九十年三月二十一日起至清償日
止，按年息百分之九點二計算之利息，其逾期在六個月以內部分，按上開利率百分之
十，逾期超過六個月以上部分，按上開利率百分之二十加付違約金。
訴訟費用由被告連帶負擔。
本判決於原告以新台幣壹佰柒拾肆萬元或等值之台北市政府八十八年度建設公債供擔
保後，得假執行。
    事實及理由
一、原告起訴主張：借款人范金寶（民國九十一年六月十日死亡）於八十八年八月二
    十日邀同連帶保證人范藝（八十九年五月二十七日死亡），向原告借款新台幣（
    下同）五百二十萬元，約定借款期限二年於九十年八月二十日到期，基本放款利
    息按年息八‧二％加碼年息一‧ＯＯ％計算（目前為年息九‧二Ｏ％），遲延清
    償時，除仍按上開利率計算外，逾期六個月部分，按原利率加一成計付違約金，
    逾期六個月以上者按原利率加二成計付違約金。惟到期後借款人竟未為清償，迭
    經催討，除獲償至九十年三月二十日之利息外，尚欠五百二十萬元本金迄未清償
    ，連帶保證人自應與借款人負連帶清償責任，並應連帶給付自九十年三月二十一
    日起至清償日止之利息及違約金；借款人范金寶於九十一年六月十日死亡，被告
    乙○○、丁○○、戊○○○為其繼承人，連帶保證人范藝於八十九年五月二十七
    日死亡，被告乙○○、丙○○、丁○○、己○○○、甲○○○、藩范悉富、戊○○○為其繼承人，自應負連帶清償責任，爰依繼承及消費借貸、連帶保證之法律
    關係，請求被告負連帶清償責任，並聲明：除擔保金額外，請求判決如主文所示
    。
二、被告乙○○、丙○○、丁○○、己○○○、甲○○○、藩范悉富、戊○○○對原
    告主張之事實並不爭執，僅聲明：原告之訴及假執行之聲請均駁回。
三、原告主張借款人范金寶已過世，被告乙○○、丁○○、戊○○○為其繼承人，連
    帶保證人范藝亦已過世，被告乙○○、丙○○、丁○○、己○○○、甲○○○、
    藩范悉富、戊○○○為其繼承人等情，業據提出除戶謄本二份、戶籍謄本十一份
    、繼承系統表二份為證，核屬相符，並為被告所不爭執，應堪信為真正。
四、又原告主張上揭借貸及連帶保證之事實，已提出與其所述相符之借據影本一紙、
    授信約定書影本二紙為證，並為被告等人所不爭執，應堪信原告主張為真實。
五、按借用人應於約定期限內，返還與借用物種類、品質、數量相同之物；遲延之債
    務，以支付金錢為標的者，債權人得請求依法定利率計算之遲延利息，但約定利
    率較高者，仍從其約定利率，民法第四百七十八條、第二百三十三條第一項分別
    定有明文。又連帶保證人應與主債務人負同一債務，對於債權人各負全部給付之
    責任，亦有最高法院四十五年台上字第一四二六號判例可資參照。又繼承人對於
    被繼承人之債務，負連帶責任，民法第一千一百五十三條第一項並有明定。本件
    借款人范金寶向原告所借款項，迄今尚未清償已如前述，從而，原告依消費借貸
    、連帶保證及繼承之法律關係，請求被告連帶清償如主文第一項所示，為有理由
    ，應予准許。
六、原告陳明願供擔保，請准宣告假執行，經核無不合，爰酌定相當之擔保金額，併
    宣告之。
七、據上論結，本件原告之訴為有理由，依民事訴訟法第八十五條第二項、第三百九
    十條第二項，判決如主文。
中      華      民      國    九十二    年      一      月      八      日
                                    臺灣士林地方法院民事第一庭
~B法      官  陳靜芬
右為正本係照原本作成。
如對本判決上訴須於判決送達後廿日內向本院提出上訴狀。
中      華      民      國    九十二    年      一      月      八      日
~B法院書記官  黃秀雲


司法院資訊處製作；財團法人民間司法改革基金會備份。
